臺灣臺中地方法院臺中簡易庭民事判決
111年度中簡字第1575號
原      告  饒崇耀  
被      告  賴育德  


上列被告因竊盜等案件（110年度訴緝字第132號），經原告提起
損害賠償之刑事附帶民事訴訟（110年度附民緝字第24號），經
刑事庭裁定移送前來，經本院於民國111年6月24日言詞辯論終結
，判決如下：
    主    文
被告應給付原告新臺幣216,000元，及自民國104年5月26日起至
清償日止，按年息百分之五計算之利息。
本判決得假執行。
    事 實 及 理 由
壹、程序事項
一、原告起訴聲明第1項請求被告給付新臺幣（下同）300,000元
    及自起訴狀繕本送達翌日起至清償日止，按年息5％計算之利
    息，嗣於民國111年6月24日言詞辯論期日當庭減縮聲明為：
    被告應給付原告216,000元，暨及自起訴狀繕本送達翌日起
    至清償日止，按年息5％計算之利息（見本院卷第196頁）。
    核原告前開訴之聲明之變更，為訴之聲明之減縮，於法並無
    不合，依民事訴訟法第436條第2項適用第255條第1項第3款
    規定，應予准許。
二、本件被告未於言詞辯論期日到場，核無民事訴訟法第386 條
    各款所列情形，爰依原告之聲請，由其一造辯論而為判決。
貳、實體事項　　
一、原告主張：某姓名年籍不詳、綽號「平哥」之成年人等人因
    需用車輛，乃透過下單之方式購買竊車，嗣劉人毓與被告先
    接受姓名年籍不詳之成年人下單後，與被告於103年4月11日
    凌晨5時13分前某時許，共乘懸掛竊得車牌號碼00-0000號裕
    隆廠牌、Cefiro款式車輛，行經臺中市○區○○○路000號前，
    因見林玉枝所有、由原告使用之車牌號碼0000-00號自用小
    客車(下稱系爭車輛)停放該處且無人看管，竟與該成年人均
    意圖為自己不法所有，該成年人基於與被告、劉人毓竊盜之
    犯意聯絡，劉人毓與被告則基於攜帶兇器竊盜之犯意聯絡，
    由被告持行車電腦、客觀上足以對人之生命、身體造成危害
    ，可供作兇器使用之T字扳手、一字起子破壞系爭車輛車門
    鎖後進入車內，再啟動引擎電門發動引擎，而劉人毓在其等
    原使用系爭車輛內把風，竊取系爭車輛得手後，由被告駕駛
    竊得之系爭車輛，而劉人毓駕駛其等原乘坐車輛共同前往國
    道1號水上交流道匝道下交流道附近某處，將上開竊得車輛
    交付與姓名年籍不詳之成年人，劉人毓、被告再共乘車輛離
    開。其後，被告向下單之人取得25,000元之報酬，再將其中
    3,000元交付與劉人毓。原告遭竊之系爭車輛，當時二手價
    格為30萬元，又經劉人毓嗣於109年2月10日與原告成立和解
    ，願給付原告84,000元，故扣除該金額後，再向被告請求21
    6,000元，爰依侵權行為法律關係提起本件訴訟等語，並聲
    明：①被告應給付原告216,000元及自起訴狀繕本送達翌日起
    至清償日止，按年息5％計算之利息。②原告願供擔保，請准
    宣告假執行。
二、被告未於言詞辯論期日到場，亦未提出書狀作何聲明或陳述
    。
三、得心證之理由
  ㈠按刑事訴訟判決所認定之事實，固非當然有拘束民事訴訟判
    決之效力，但民事法院調查刑事訴訟原有之證據，而斟酌其
    結果以判斷事實之真偽，並於判決內記明其得心證之理由，
    即非法所不許（最高法院49年臺上字第929 號判例意旨參照
    ），故本院自得調查刑事訴訟中原有之證據，斟酌其結果以
    判斷其事實。原告主張車牌號碼0000-00號自用小客車被告
    竊取之事實，經本院依職權調取本院刑事庭110年度訴緝字
    第132、133號刑事卷宗及相關偵查卷宗等核閱無訛。而被告
    因本件竊盜犯行，經本院刑事庭認被告共同犯攜帶兇器竊盜
    罪，累犯，宣告處有期徒刑2年2月等情，有本院110年度訴
    緝字第132號刑事判決附卷可佐（見本院卷第17至79頁）。
    而被告經合法通知，未於言詞辯論期日到場，亦未提出任何
    書狀或陳述，依民事訴訟法第436條第2項、第280條第3項準
    用第1項之規定，視同自認，併依本院證據調查之結果，堪
    信原告主張之事實為真正。
　㈡按因故意或過失不法侵害他人之權利者，負損害賠償責任。
    故意以背於善良風俗之方法，加損害於他人者，亦同。民法
    第184條第1項定有明文。次按負損害賠償責任者，除法律另
    有規定或契約另有訂定外，應回復他方損害發生前之原狀；
    不能回復原狀或回復顯有重大困難者，應以金錢賠償其損害
    ；民法第213條第1項、第215條亦有明文。本件被告於前開
    時地竊取原告系爭車輛之事實，既如前述，原告自得依上開
    規定，請求被告賠償其損害。而依前揭規定，被告應就所竊
    取之系爭車輛，負回復原狀之責，惟被告於上揭時、地竊得
    原告之系爭車輛未扣案，為前開刑事判決所認定，顯見原告
    請求被告就其所受損害回復原狀已屬不能或顯有重大困難，
    被告自應以金錢賠償原告之損害。又原告主張遭被告竊取之
    系爭車輛，當時二手市價為30萬元，其中又經另一共犯劉人
    毓於109年2月10日與原告成立和解，願給付原告84,000元，
    故扣除該金額後，再向被告請求216,000元之損害，為有理
    由，應予准許。
  ㈢再按給付有確定期限者，債務人自期限屆滿時起，負遲延責
    任；給付無確定期限者，債務人於債權人得請求給付時，經
    其催告而未為給付，自受催告時起，負遲延責任。其經債權
    人起訴而送達訴狀，或依督促程序送達支付命令，或為其他
    相類之行為者，與催告有同一之效力，民法第229 條第1 項
    、第2 項分別定有明文。又按遲延之債務，以支付金錢為標
    的者，債權人得請求依法定利率計算之遲延利息。但約定利
    率較高者，仍從其約定利率；應付利息之債務，其利率未經
    約定，亦無法律可據者，週年利率為百分之5，民法第233條
    第1 項、第203 條亦分別明定。查原告對被告之侵權行為損
    害賠償債權，核屬無確定期限之給付，既經原告提起本件民
    事訴訟，且刑事附帶民事起訴狀繕本於104年5月25日合法送
    達被告（104年5月15日寄存送達，104年5月25日送達生效，
    送達證書見附民卷第19頁），則原告請求被告自起訴狀繕本
    送達被告之翌日即104年5月26日起至清償日止，按週年利率
    百分之5計算之遲延利息，核無不合，應予准許。
四、綜上所述，原告依侵權行為之法律關係，請求被告給付216,
    000元，及自104年5月26日起至清償日止，按年息百分之5計
    算之利息，為有理由，應予准許。逾此部分之請求，則屬無
    據，應予駁回。
五、本件事證已臻明確，兩造其餘攻擊防禦方法及所舉證據，經
    審酌結果，與本件判決結論均無影響，爰不一一論述，附此
    敘明。
六、本件係就民事訴訟法第427條第2項第12款訴訟適用簡易程序
    為被告敗訴之判決，爰依民事訴訟法第389條第1項第3 款規
    定，依職權宣告假執行。原告雖陳明請准宣告假執行，不過
    係促使本院發動職權為假執行之宣告，本院就原告此部分聲
    請無庸為准駁之諭知。
七、本件原告係於刑事訴訟程序提起民事訴訟，經本院刑事庭裁
    定移送前來，依刑事訴訟法第504條第1項規定，無庸繳納裁
    判費，且本件訴訟繫屬期間亦未增生訴訟費用事項，故無訴
    訟費用負擔問題，併予敘明。 
中　　華　　民　　國　　111 　年　　7 　　月　　26　　日
                      臺灣臺中地方法院臺中簡易庭
                                  法　官　張清洲
以上為正本係照原本作成。
如不服本判決，應於送達後20日內，向本院提出上訴狀並表明上
訴理由，如於本判決宣示後送達前提起上訴者，應於判決送達後
20日內補提上訴理由書（須附繕本）。如委任律師提起上訴者，
應一併繳納上訴審裁判費。
中　　華　　民　　國　　111 　年　　7 　　月　　26　　日
                                  書記官  陳慧津